【裁判字號】    92,易,180
【裁判日期】    920620
【裁判案由】    賭博
【裁判全文】
臺灣臺中地方法院刑事判決                          九十二年度易字第一八號
    公  訴  人  臺灣臺中地方法院檢察署檢察官
    被      告  乙○○
右列被告因賭博案件，經檢察官聲請簡易判決處刑（九十一年度偵字第二三六０七號
），經本院臺中簡易庭認不宜以簡易判決處刑（九十一年中簡字第二三一八號）而移
    主  文
乙○○意圖營利，聚眾賭博，處有期徒刑參月，如易科罰金，以參佰元折算壹日。新
台幣捌佰元，沒收。
    事  實
一、乙○○有賭博、違反動產擔保交易法之前科，曾於民國（下同）八十六年間因賭
    博案經本院以八十六年易字第三三一六號判處有期徒刑三月，如易科罰金，以參
    佰元折算壹日確定，並於八十六年十月十八日易科罰金執行完畢（不構成累犯）
    ，竟意圖營利，於九十一年十一月二十八日二十時許，提供其位於臺中市○區○○路一段三十六號十五樓之租屋處為賭博場所，聚集甲○○、丙○○、丁○○、
    戊○○等人賭玩麻將，每底新台幣（下同）三百元，每四圈由乙○○抽取四百元
    之抽頭金，嗣於九十一年十一月二十八日二十時五十分許，為警在上址查獲，並
    扣得乙○○友人張明旭所有之用以供賭客賭博之麻將牌一副、乙○○所有之抽頭
    金八百元。
二、案經臺中市警察局第一分局移送臺灣臺中地方法院檢察署檢察官偵查後聲請簡易
    判決處刑。
    理  由
一、訊據被告乙○○固曾於警訊時坦承右開犯行，惟於偵訊、審理時則矢口否認有何
    公訴人所指之右開犯行，辯稱：現場玩麻將之戊○○為其友人、其他甲○○、丙○○及丁○○則是先生許澤明或朋友「小張」所帶來的人，當天是因為伊遭人恐
    嚇，所以找些朋友來家中陪伊，大家遂提議打麻將解悶，在一開始的時候有向每
    人收一百元共四百元合買香菸、飲料等物，每四圈完畢沒有再抽頭，沒有提供場
    所供賭博以營利，純粹是朋友之間消遣等語。經查：
  (一)被告乙○○雖辯稱該等同遭查獲之甲○○等人為其朋友，且是來陪伴伊，以免伊
    因為遭人恐嚇而感到害怕云云。惟查：證人丙○○於本院審理時到庭結證稱：
    「（問：與被告的關係？）我朋友外號「阿源」他介紹我過去的，我不知道『阿
    源』與被告的關係為何，我自己並不大認識被告，我去打牌的時候，『阿源』並
    沒有在場。」、「（問：你去了被告那邊幾次？）這次是第一次。」、「（問：
    為何「阿源」那天會找你去被告那打牌？）我假日偶爾會打牌，剛好那天被抓到
    的前一、二個小時『阿源』打電話跟我說那邊缺一人，問我要不要過去，他跟我
    說地方，我就直接過去。」等語；證人戊○○則於本院審理時到庭結證稱：「
    （問：是否認識被告？）認識，我們是普通朋友。這次是我第一次到他家玩牌。
    」、「（問：是否認識證人甲○○？）他是被告另外的朋友，我不太認識。沒有
    看過他。」、「（問：是否認識在場的證人丙○○？）認識。到被查獲為止大概
    認識了壹個禮拜左右，我不知道他在哪裡認識的，是在被告家裡認識的，那時候
    我們在那邊看電視、聊天。」、「（問：以前是否認識證人丙○○，有無在那邊
    一起打牌過？）我之前在被告那邊看過他一次，那時候在那邊聊天，被抓到那天
    才第一次跟他一起打牌。」、「（問：是否認識證人丁○○？）被查獲當天才看
    過他在那邊。」、「（問：對於證人丁○○說至少在那邊看過你一、二次，對此
    有何陳述？）我被查獲當天才看到他，我約六、七點多過去，我們在那邊聊天約
    聊了一、二個小時才開始打牌。我不知道為何證人丁○○要這樣講。」等語，顯
    然該等證人原本或係「阿源」之朋友，或與被告僅係普通朋友關係，且彼此之間
    均不甚熟稔，果被告係遭人恐嚇，自無聯絡平時交情不甚深且彼此互不熟悉之人
    前來作陪，所辯當天係朋友聚會無聊消遣而提議打麻將云云，顯與常情不符而礙
    難採信。至於證人丁○○固於本院審理時到庭結證稱：「（問：與被告之關係？
    ）朋友關係。本來不認識他，半年前朋友介紹認識的。三、四年前我們也是同事
    。」等語，惟就究竟係何人介紹伊去被告住處打牌則稱：「他男友，他外號『小
    張』，我去打過三、四次。」等語，顯然該證人並非被告乙○○邀約前往陪伴，
    而係透過友人介紹前往該處賭玩麻將，更何況該「小張」之人並未出現在現場，
    衡諸常情，豈有經友人介紹前往某處玩麻將而該友人竟不在場之理，被告乙○○
    之辯解於此處即已不攻自破，難以自圓其說；至於證人丁○○縱就在場之其餘賭
    玩麻將之人之職業雖有所知悉，並與其餘證人戊○○、丙○○所述大致相符，惟
    一般人於玩麻將時均會聊天以資排遣，其能自聊天之中知悉其餘賭客之工作，亦
    不足為奇，難以基此即認該等賭客係朋友關係而相聚消遣，附此敘明。
  (二)又被告乙○○確實有約定抽頭之金額一節，業據證人甲○○於警訊時供稱：當日
    晚間八時左右開始賭玩麻將，每四圈由屋主乙○○抽頭四百元，但未賭完四圈即
    被警方查獲；我們每四人先拿出一百元給屋主乙○○買東西、飲料，每四圈完屋
    主抽頭四百，但未賭完就被警方查獲等語；證人丙○○則曾於警訊時供稱：當日
    晚間約七時三十分許開始賭玩臺灣麻將，每底三百元、每台一百元，有先支付乙○○四百元，由每人先付一百元交由屋主乙○○收取無誤等語；證人丁○○於警
    訊時供稱：當日晚間係七時三十分開始玩麻將，每底三百元、每台一百元，有先
    支付乙○○四百元、由每人先付一百元交由乙○○收取等語；證人戊○○於警訊
    時供稱：當晚七時三十分許開始賭完麻將，每四圈屋主乙○○抽頭四百等語明確
    。前開證人中除證人甲○○於本院審理時屢傳、拘未到以外，其餘經本院審理時
    傳訊到庭均改稱：沒有讓被告乙○○抽頭，只是每人先交一百元給屋主乙○○以
    供合買飲料、茶水等物品，是警察說先給一百元就是抽頭的云云。惟查：證人丙○○、丁○○、戊○○等人於警訊及本院審理時均能清楚描述於案發現場賭玩麻
    將牌之規則，且由其等言行中可知均非首次在他人家中賭玩麻將，以其等具有能
    賭玩麻將此一玩法較一般賭玩撲克牌為複雜、精細之博奕遊戲之能力以觀，焉有
    無法辨識「抽頭」與「集結一定金額之錢以買些飲料、香菸等零食」間之差異何
    在之可能，其等於本院審理時到庭結證之詞，顯係避重就輕及事後迴護被告乙○○之詞而礙難採信，應以其等於警訊時所為之供述情節較符合常情而堪以採信。
  (三)綜上所述，被告乙○○既與前開一起遭查獲之賭客甲○○、丙○○、丁○○、戊○○等人並非至親好友，殊無白白、免費提供場地供該等人士賭博麻將之理，其
    聚集證人丙○○等不特定人士前往賭玩麻將之情，應堪認定（縱於賭玩麻將時僅
    有該四人在場，然該四人本係互不熟悉、認識之人士組合而成，應亦屬於不特定
    之人士，附此敘明）；另被告乙○○確實有抽頭等情節復經證人甲○○、丙○○
    、丁○○、戊○○等人於警訊時供述明確，復有抽頭金八百元、現場圖、員警職
    務報告、麻將牌一副、賭資八千五百元扣案可稽，被告乙○○前開犯行，應屬事
    證明確而堪以認定。
二、核被告乙○○所為，係犯刑法第二百六十八條之意圖營利聚眾賭博罪及意圖營利
    提供賭博場所罪；所犯前開二罪間有方法手段、目的結果之牽連關係，應從一重
    之聚眾賭博罪處斷。爰審酌被告乙○○犯罪之動機、目的、智識程度、手段及其
    犯後不能坦認犯行，猶圖矯飾卸責等情，量處如主文所示之刑，並依法諭知易科
    罰金之折算標準，以資懲儆。末查，扣案之麻將牌一副雖係於現場查獲且供作在
    場人士賭博之用具，惟依據被告於本院審理時所述，係朋友張明旭之前帶來寄放
    在家中的等語，則其既非被告所有，亦非違禁物品，爰不另為沒收宣告之諭知，
    附此敘明。
據上論斷，應依刑事訴訟法第四百五十二條、第二百九十九條第一項前段，刑法第二
百六十八條、第五十五條、第四十一條第一項前段，罰金罰鍰提高標準條例第一條前
段、第二條，判決如主文。
中      華      民      國      九十二      年    六    月    二十      日
                            臺灣臺中地方法院刑事第七庭
                                        法  官 林學晴
右正本證明與原本無異。
如不服本判決，應於送達後十日內向本院提出上訴狀（須附繕本），上訴於臺灣高等
法院臺中分院。
                                        書記官
中      華      民      國      九十二      年    六    月    二十      日
附錄論罪科刑法條
中華民國刑法第二百六十八條
 (圖利供給賭場或聚眾賭博罪)
意圖營利，供給賭博場所或聚眾賭博者，處三年以下有期徒刑，得併科三
千元以下罰金。


司法院資訊處製作；財團法人民間司法改革基金會備份。
